臺灣新北地方法院民事裁定
111年度抗字第97號
抗  告  人  利秀媚  
相  對  人  金源通國際開發有限公司
法定代理人  林姝釧  
上列當事人間聲請本票裁定事件，抗告人對於民國111年4月22日
本院111年度司票字第2989號民事裁定提起抗告，本院裁定如下
：
    主  文
抗告駁回。
抗告程序費用新臺幣壹仟元由抗告人負擔。
    事實及理由
一、按執票人向本票發票人行使追索權時，得聲請法院裁定後強
    制執行，票據法第123 條定有明文。次按本票之發票人或背
    書人，得為免除作成拒絕證書之記載；發票人為前項記載時
    ，執票人得不請求作成拒絕證書，而行使追索權；本票上雖
    有免除作成拒絕證書之記載，執票人仍應於所定期限內為付
    款之提示，但對於執票人主張未為提示者，應負舉證之責，
    票據法第124 條準用同法第94條第1 項、第2 項前段、第95
    條規定甚明。是倘本票已載明免除作成拒絕證書，則執票人
    聲請裁定准予強制執行時，自毋庸提出已為付款提示之證據
    。且本票執票人依票據法第123 條規定向本票發票人行使追
    索權，聲請法院裁定准予強制執行，係屬非訟事件，對於此
    項聲請所為裁定，僅依非訟事件程序，就本票形式上之要件
    是否具備予以審查為已足。如發票人主張執票人未為提示，
    依前揭票據法第124 條準用同法第95條但書之規定，即應由
    發票人負舉證之責（最高法院84年度台抗字第22號裁定意旨
    參照）。再按執票人向本票發票人行使追索權時，得聲請法
    院裁定後強制執行，票據法第123 條定有明文。又本票執票
    人依上開規定，聲請法院裁定許可對發票人強制執行，係屬
    非訟事件，此項聲請之裁定，及抗告法院之裁定，僅依非訟
    案件程序，以審查強制執行許可與否，並無確定實體上法律
    關係存否之效力，如發票人就票據債務之存否或數額有爭執
    時，應由發票人提起確認之訴，以資解決（最高法院56年台
    抗字第714 號、57年台抗字第76號判例意旨參照）。
二、抗告意旨略以：系爭本票之簽發日期、清償日期與票面金額
    抗告人皆無印象，是以就抗告人之印象，並未簽發系爭本票
    。況抗告人並不認識相對人或相對人法定代理人，更未曾受
    相對人或相對人法定代理人追索系爭本票，是以系爭本票高
    蓋然性非抗告人簽發，爰依法提出抗告，請求廢棄原裁定等
    語。
三、經查，本件相對人執有抗告人簽發之系爭本票，並免除作成
    拒絕證書，經提示未獲付款，有卷附本票影本1紙可稽，相
    對人據以聲請准予裁定強制執行，於法並無不合。抗告人雖
    抗辯相對人未提示系爭本票等語，然系爭本票上有免除作成
    拒絕證書之記載一節，已有系爭本票影本附卷為證，揆諸首
    揭說明，相對人聲請裁定准予強制執行時，本即毋庸提出已
    為付款提示之證據。且依票據法第124條準用同法第95條但
    書之規定，抗告人抗辯相對人未為提示，應由抗告人負舉證
    之責，抗告人既未確實舉證證明相對人未為付款之提示之事
    實，是抗告人所辯要無足採。至抗告人所稱系爭本票之票據
    債務不存在等節，屬實體法上之爭執，應另循訴訟程序以資
    救濟，並非本件非訟事件程序所得加以審究。是抗告意旨指
    摘原裁定不當，求予廢棄，為無理由，應予駁回。
四、據上論結，本件抗告為無理由，依非訟事件法第46條、第21
    條第2項，民事訴訟法第495條之1第1項、第449條第1項、第
    78條、第95條，裁定如主文。
中　　華　　民　　國　　111 　年　　5 　　月　　27　　日
                  民事第三庭    法　官　吳幸娥
以上正本係照原本作成。
本裁定除以適用法規顯有錯誤為理由外，不得再抗告。如提起再
抗告，應於收受後10日內委任律師為代理人向本院提出再抗告狀
，並繳納再抗告費新臺幣1,000元。
中　　華　　民　　國　　111 　年　　5 　　月　　27　　日
                    　　　　    書記官　周子鈺